【裁判字號】    99,訴,401
【裁判日期】    990527
【裁判案由】    毒品危害防制條例
【裁判全文】
臺灣板橋地方法院刑事判決               99年度訴字第401號
公  訴  人  臺灣板橋地方法院檢察署檢察官
被      告  甲○○
上列被告因違反毒品危害防制條例案件，經檢察官提起公訴（99
年度毒偵字第367 號），因被告於準備程序中就被訴事實均為有
罪之陳述，經本院合議庭裁定由受命法官獨任進行簡式審判程序
，並判決如下：
    主  文
甲○○施用第一級毒品，累犯，處有期徒刑柒月；又施用第二級
毒品，累犯，處有期徒刑月。應執行有期徒刑捌月。
   事  實
一、甲○○於民國94年間，因轉讓毒品案件，經本院以94年度訴
    字第605 號 判處有期徒刑1 年6 月確定，嗣經減刑為有期徒
    刑9 月確定，於96年12月28日執行完畢。又其前於90年間，
    因施用毒品案件，經本院裁定送觀察、勒戒後，認無繼續施
    用毒品之傾向，於90年7 月31日釋放出所，並經臺灣板橋地
    方法院檢察署檢察官以90年度毒偵字第1767號為不起訴處分
    確定；再因施用毒品案件，經本院以92年度訴字第2120號判
    處有期徒刑4 月、7 月，應執行刑有期徒刑9 月確定；復因
    施用毒品案件，經本院以94年度訴字第3052號判處有期徒刑
    6 月確定。詎其猶不知悔悟，復基於施用第二級毒品甲基安
    非他命（起訴書誤載為安非他命）之犯意，於98年10月20日
    中午某時許，於臺北縣新店市○○路○ 段228 巷17號，以放
    置甲基安非他命於吸食器中加熱吸食煙霧之方式，施用甲基
    安非他命1 次；隔1 小時後，另基於施用第一級毒品海洛因
    之犯意，於同址，以放置海洛因於香菸中吸食之方式，施用
    海洛因1 次（起訴書略載於98年10月21日15時30分許為警採
    集尿液回溯26小時、96小時內之某時，在不詳處所，以不詳
    之方式，施用海洛因及安非他命各1 次）。嗣於同年月21日
    13時30分許，於上址，為警查獲，經警採集其尿液送驗結果
    呈嗎啡及甲基安非他命陽性反應，而查悉上情。
二、案經臺北縣政府警察局新店分局移送臺灣臺北地方法院檢察
    署呈請臺灣高等法院檢察署檢察長令轉臺灣板橋地方法院檢
    察署檢察官偵查起訴。
    理  由
一、被告甲○○於上揭時間、地點，分別施用第一級毒品海洛因
    及第二級毒品甲基安非他命各1 次之事實，業據其於本院審
    理中坦承不諱，而被告於前揭時間為警查獲時採集之尿液，
    經送驗結果呈嗎啡及甲基安非他命陽性反應，有臺灣檢驗科
    技股份有限公司UL/2009/A1109 號濫用藥物檢驗報告、臺北
    縣政府警察局新店分局毒品案犯罪嫌疑人姓名及代碼對照表
    各1 份附卷可佐，被告前開自白與事實相符，應堪採信。又
    被告於90年間，因施用毒品案件，經本院裁定送觀察、勒戒
    後，認無繼續施用毒品之傾向，於90年7 月31日釋放出所，
    並經臺灣板橋地方法院檢察署檢察官以90年度毒偵字第1767
    號為不起訴處分確定。再因施用毒品案件，經本院以92年度
    訴字第2120號判處有期徒刑4 月、7 月，應執行刑有期徒刑
    9 月確定；復因施用毒品案件，經本院以94年度訴字第3052
    號判處有期徒刑6 月確定，有臺灣高等法院被告前案紀錄表
    1 份在卷可參，被告於觀察、勒戒執行完畢釋放後5 年內犯
    上開施用毒品案件後，再犯本件施用毒品案件，可堪認定。
    本案事證明確，被告犯行堪以認定，應予依法論科。
二、核被告所為，係犯毒品危害防制條例第10條第1 項之施用第
    一級毒品罪、同條第2 項之施用第二級毒品罪。其施用毒品
    前持有海洛因、甲基安非他命之低度行為，應分為施用海洛
    因、甲基安非他命之高度行為所吸收，均不另論罪。被告所
    犯上開2 罪，犯意各別，行為互異，應分論併罰。又被告有
    事實欄所示之前科及執行紀錄，有臺灣高等法院被告前案紀
    錄表1 份附卷可稽，其受有期徒刑之執行完畢後，5 年內故
    意再犯本件有期徒刑以上之罪，均為累犯，依刑法第47條第
    1 項規定分別加重其刑。爰審酌被告有毒品案之前科紀錄、
    其犯罪手段、生活狀況、國中畢業之智識程度、施用毒品係
    對自己身體之殘害，及其犯罪後均坦承犯行之態度等一切情
    狀，分別量處如主文所示之刑，並定其應執行之刑。警方於
    98年10月21日13時30分許，在臺北縣新店市○○路○ 段228
    巷17號扣得之葡萄糖1 包、注射針筒2 支係另案被告潘忠旋
    所有，海洛因殘渣袋2 個、海洛因2 包係另案被告林清泓所
    有，海洛因香煙1 支、電子磅秤1 台、注射塑膠管1 條係另
    案被告顏宏安所有，注射針筒1 支、生理食鹽水1 瓶係另案
    被告陳佩佩所有，均非被告所有，已據被告於本院訊問時供
    述在卷（本院卷第85頁），並有臺北縣政府警察局新店分局
    扣押物品目錄表1 份附卷可參（98年度毒偵字第3232號卷第
    16頁），此外，亦查無其他證據足認上開扣案物品係被告所
    有，且供被告犯本案所用或預備之物，爰均不予宣告沒收，
    附此敘明。
據上論斷，應依刑事訴訟法第第299 條第1 項前段、第273 條之
1第1項，毒品危害防制條例第10條第1 項、第2 項，刑法第11條
前段、第47條第1 項、第51條第5 款，判決如主文。
本案經檢察官林常智到庭執行職務。
中    華    民    國    99    年    5     月    27    日
                  刑事第二十一庭  法  官  俞秀美
以上正本證明與原本無異。
如不服本判決，應於判決送達後10日內敘明上訴理由，向本院提
出上訴狀 (應附繕本) ，上訴於臺灣高等法院。其未敘述上訴理
由者，應於上訴期間屆滿後20日內向本院補提理由書「切勿逕送
上級法院」。
                                  書記官  謝怡貞
中    華    民    國    99    年    5     月    27    日
附錄本案論罪科刑之法條：
毒品危害防制條例第10條
施用第一級毒品者，處 6 月以上 5 年以下有期徒刑。
施用第二級毒品者，處 3 年以下有期徒刑。

司法院資訊處製作；財團法人民間司法改革基金會備份。
